【裁判字號】    92,易,2314
【裁判日期】    921030
【裁判案由】    竊盜
【裁判全文】
臺灣板橋地方法院刑事判決                        九十二年度易字第二三一四號
    公  訴  人  臺灣板橋地方法院檢察署檢察官
    被      告  乙○○
右列被告因竊盜案件，經檢察官提起公訴（九十二年度偵字第一三九一六號），本院
合議庭裁定依簡式審判程序審理，並判決如左：
    主  文
乙○○共同攜帶兇器竊盜，處有期徒刑陸月，如易科罰金，以參佰元折算壹日。
    事  實
一、乙○○曾因竊盜案件，經法院判處有期徒刑六月，緩刑四年確定，其緩刑宣告後
    於民國七十八年七月十七日，經裁定撤銷，復經減刑為有期徒刑三月，嗣於七十
    九年六月二十一日執行完畢。又因違反毒品危害防制條例案件，於八十九年八月
    八日，經臺灣桃園地方法院以八十九年度桃簡字第一○九七號判處有期徒刑五月
    ，如易科罰金，以三百元折算一日確定（嗣於九十二年五月五日始執行完畢，皆
    不構成累犯）。緣乙○○之友人謝其達所使用（係登記配偶陳玉芬所有）之車牌
    號碼Ｖ九－九八四○號自用小客車車體撞毀，為能繼續使用前開車牌二面，乙○
    ○即與謝其達（所涉竊盜犯行，業經本院於九十二年五月十六日，以九十一年度
    易字第三○六七號判處有期徒刑六月，如易科罰金，以三百元折算一日確定）及
    姓名年籍不詳綽號「阿寶」之成年男子，共同基於竊取同型車體以懸掛上開車牌
    二面使用之犯意聯絡，謀議後，推由乙○○攜帶客觀上足供兇器使用之金屬製六
    角扳手一支，並駕車搭載「阿寶」四處搜尋同型之車體，九十一年二月四日凌晨
    一、二時許（起訴書誤載為上午八時許），行經臺北縣樹林市○○路二八八號前
    ，見甲○○所有車牌號碼Ｚ二－九八五七號自用小客車停放該處，見有機可趁，
    即由乙○○在車上守候，「阿寶」持上述乙○○攜帶之六角扳手下車竊取之方式
    ，共同竊取上開自用小客車，得手後，由「阿寶」駛至桃園縣中壢市交予謝其達
    ，由謝其達改懸掛上開Ｖ九－二八四○號車牌二面於甲○○右述車體上，供己使
    用。嗣乙○○為便利探視其在林口長庚紀念醫院住院之父親，即自九十一年六月
    二十日起，向謝其達借用上開改懸車牌之自用小客車使用，後於九十一年六月二
    十三日凌晨，乙○○駕駛上述自用小客車在臺北縣三峽鎮○○路肇事後逃逸，經
    警依車牌號碼查出係謝其達使用後，於九十一年六月二十三日十一時三十分，在
    乙○○位於臺北縣三峽鎮○○路三二二號之住處，逮捕乙○○及謝其達，並起出
    前開改懸掛Ｖ九－九八四○號車牌之自用小客車及謝其達所有用以駕駛該車之鑰
    匙一把，始查知上情。
二、案經臺北縣政府警察局蘆洲分局移送臺灣板橋地方法院檢察署檢察官呈請臺灣高
    等法院檢察署檢察長核轉臺灣新竹地方法院檢察署檢察官偵查，復經該署檢察官
    呈請臺灣高等法院檢察署檢察長核轉臺灣板橋地方法院檢察署檢察官偵查起訴。
    理  由
一、右揭犯罪事實，業據被告乙○○於警偵訊及本院審理時坦承不諱（詳臺灣板橋地
    方法院檢察署九十一年度偵字第一一三三一號偵查卷宗第八頁至第九頁、第二七
    頁反面、第四七頁至第四九頁、本院九十二年十月十六日簡式審判筆錄第三頁至
    第四頁），並經證人甲○○於警詢中證述甚詳（詳上開偵查卷宗第十六頁），復
    有證人甲○○出具之臺北縣（政府）警察局贓物認領保管單乙紙及改懸掛Ｖ九－
    九八四○號車牌原車牌為Ｚ二－九八五七號之自用小客車之照片四幀在卷可稽（
    附於上開偵查卷宗第十七頁、第二二頁及其反面）。至被告雖辯稱未攜帶任何工
    具云云，然被告係攜帶六角扳手並駕車搭載「阿寶」，由被告在車上守候，「阿
    寶」則持該六角扳手下車竊取之方式，共同竊取甲○○所有車牌號碼Ｚ二－九八
    五七號自用小客車之事實，業據共犯謝其達於本院審理九十一年度易字第三○六
    七號案件中坦承不諱，此有該刑事判決乙份在卷可稽（附於臺灣新竹地方法院檢
    察署九十一年度偵字第六四三七號偵查卷宗第二四頁至第二九頁），況被告亦自
    承稱：「阿寶」下手有拿著手提袋等語在卷（詳上開偵查卷宗第二七頁反面），
    則顯係由被告攜帶上述六角扳手並駕車搭載「阿寶」，而後由「阿寶」持該六角
    扳手下車竊取前開自用小客車，當屬無疑。綜上，本件事證明確，被告犯行，洵
    堪認定。
二、按刑法第三百二十一條第一項第三款之攜帶兇器竊盜罪，係以行為人攜帶兇器竊
    盜為其加重條件，此所謂兇器，其種類並無限制，凡客觀上足對人之生命、身體
    、安全構成威脅，具有危險性之兇器均屬之，且祇須行竊時攜帶此種具有危險性
    之兇器為已足，並不以攜帶之初有行兇之意圖為必要，最高法院七十九年度臺上
    字第五二五三號判例可資參照。本件被告所攜帶之六角扳手係金屬製品，長約十
    五公分，且前端業經磨尖，而被害人甲○○自用小客車之右後座之三角窗遭打破
    ，方向盤之電門鎖亦遭拆除乙節，業據共犯謝其達於上開案件中供述明確，有前
    述判決可參，既該六角扳手足以破壞堅硬之車窗、金屬製之車輛外殼或鎖具，以
    利行竊，且係經磨製之金屬六角扳手，顯係質堅且硬，則該六角扳手乙支，客觀
    上對人之生命、身體顯具有危險，足供兇器使用，當屬無疑，核被告所為，係犯
    刑法第三百二十一條第一項第三款之攜帶兇器竊盜罪。其與謝其達及姓名年籍不
    詳綽號「阿寶」之成年男子間，就上開犯行，有犯意聯絡及行為分擔，為共同正
    犯。爰審酌被告曾因竊盜案件，經法院判處有期徒刑六月，緩刑四年確定，其緩
    刑宣告後於七十八年七月十七日，經裁定撤銷，復經減刑為有期徒刑三月，嗣於
    七十九年六月二十一日執行完畢。又因違反毒品危害防制條例案件，於八十九年
    八月八日，經臺灣桃園地方法院以八十九年度桃簡字第一○九七號判處有期徒刑
    五月，如易科罰金，以三百元折算一日確定，嗣於九十二年五月五日始執行完畢
    ，有臺灣高等法院被告全國前案紀錄表乙紙在卷可按，素行不良，攜帶兇器竊盜
    對社會治安危害甚大，惟坦承犯行，已見悔意，且所竊得之自用小客車大部分皆
    係共犯謝其達使用，兼衡被告犯罪之動機、目的、智識程度、所生危害等一切情
    狀，量處如主文所示之刑，並諭知易科罰金之折算標準，以示懲儆。至六角扳手
    一支，業經本院於九十一年度易字第三○六七號案件中諭知沒收，本院爰不重覆
    諭知沒收之。另扣案鑰匙乙把，係被告用以駕駛而非用以竊取前述自用小客車所
    用之物，業據被告供承在卷（詳本院九十二年十月十六日簡式審判程序第四頁）
    ，既非供犯罪所用之物，本院自無從併予宣告沒收之，附此敘明。
據上論斷，應依刑事訴訟法第二百九十九條第一項前段、第二百七十三條之一，刑法
第二十八條、第三百二十一條第一項第三款、第四十一條第一項前段，罰金罰鍰提高
標準條例第二條，判決如主文。
本案經檢察官李吉祥到庭執行職務。
中      華      民      國      九十二      年      十    月    三十    日
                                  臺灣板橋地方法院刑事第十二庭
                                      法  官  游  秀  雯
右正本證明與原本無異。
如不服本判決，應於判決送達後十日內，向本院提出上訴狀。
                                      書記官  陳  姿  利
中      華      民      國      九十二      年      十    月    三十一  日
附錄本案論罪科刑法條全文：
刑法第三百二十一條
犯竊盜罪而有左列情形之一者，處六月以上五年以下有期徒刑：
一、於夜間侵入住宅或有人居住之建築物、船艦或隱匿其內而犯之者。
二、毀越門扇、牆垣或其他安全設備而犯之者。
三、攜帶兇器而犯之者。
四、結夥三人以上而犯之者。
五、乘火災、水災或其他災害之際而犯之者。
六、在車站或埠頭而犯之者。
前項之未遂犯罰之。


司法院資訊處製作；財團法人民間司法改革基金會備份。
